臺灣臺北地方法院刑事判決
111年度交易字第37號
公  訴  人  臺灣臺北地方檢察署檢察官
被      告  陳家和




            王品淞



上列被告等因過失傷害案件，經檢察官聲請以簡易判決處刑（11
0年度調院偵字第337號），本院認為不宜以簡易判決處刑（110
年度交簡字第766號），改依通常程序審理，判決如下：
    主  文
本件公訴不受理。
    理  由
一、公訴意旨詳如聲請簡易判決處刑書所載（如附件）。
二、按告訴乃論之罪，告訴人於第一審辯論終結前，得撤回其告
    訴，又告訴經撤回者，應諭知不受理之判決，刑事訴訟法第
    238條第1項、第303條第3款分別定有明文。再不受理之判決
    ，得不經言詞辯論為之，亦為同法第307條所明定。　
三、查本件被告陳家和告訴被告王品淞過失傷害案件及被告王品
    淞告訴被告陳家和過失傷害案件，公訴人認被告2人均涉犯
    刑法第284條前段之過失傷害罪嫌，依同法第287條前段之規
    定，須告訴乃論。茲據被告2人均具狀撤回告訴，有刑事撤
    回告訴狀2紙附卷可佐（見本院110年度交簡字第766號卷第7
    5頁、第77頁），依照上開說明，本件被告2人所涉過失傷害
    罪嫌，爰不經言詞辯論，逕為諭知不受理之判決。
據上論斷，應依刑事訴訟法第452條、第303條第3款、第307條，
判決如主文。　　　　　　　　
中　　華　　民　　國　 111 　年　　 3 　　月　　10 　 日
　　　　　　　　　刑事第五庭    法　官　李小芬
上正本證明與原本無異。 
如不服本判決應於收受送達後20日內向本院提出上訴書狀，並應
敘述具體理由；其未敘述上訴理由者，應於上訴期間屆滿後20日
內向本院補提理由書（均須按他造當事人之人數附繕本）「切勿
逕送上級法院」。告訴人或被害人如對於本判決不服者，應具備
理由請求檢察官上訴，其上訴期間之計算係以檢察官收受判決正
本之日期為準。 因疫情而遲誤不變期間，得向法院聲請回復原
狀。
                                 書記官  許婉如
中　　華　　民　　國　 111 　年　　 3 　　月　　10 　 日

附件：
臺灣臺北地方檢察署檢察官聲請簡易判決處刑書　
                                  110年度調院偵字第337號
　　被　　　告　陳家和　男　24歲（民國00年0月00日生）
　　　　　　　　　　　　住新北市○○區○○路00巷0弄00號   之1號  
　　　　　　　　　　　　居新北市○○區○○路0段00巷00號
                          13樓
　　　　　　　　　　　　國民身分證統一編號：Z000000000號
　　　　　　　　王品淞　男　22歲（民國00年0月00日生）
　　　　　　　　　　　　住新北市○○區○○路00巷0號9樓之
                          1
　　　　　　　　　　　　居新北市○○區○○○路0號21樓
　　　　　　　　　　　　國民身分證統一編號：Z000000000號
上列被告等因過失傷害案件，業經偵查終結，認為宜聲請以簡易
判決處刑，茲將犯罪事實及證據並所犯法條分敘如下：
　　　　犯罪事實
一、陳家和於民國於109年12月20日凌晨10時許，騎乘車牌號碼0
    00-0000普通重型機車，沿臺北市萬華區昆明街由南往北方
    向行駛，行駛至上開市區○○街000號前，本應注意行駛時，行
    在同向二車道以上之道路，除應依標誌或標線之指示行駛外
    ，應遵守變換車道時，應讓直行車先行，並注意安全距離，
    且依當時天候晴、夜間有照明、柏油路面濕潤、無缺陷、無
    障礙物、視距良好，復依其智識、精神狀態、車況正常等並
    無不能注意之情形，竟疏未注意禮讓左側車道之直行車，即
    貿然變換至左側車道欲臨時停車，適有王品淞騎乘車牌號碼0
    00-0000號普通重型機車，自同向後方行駛至該處，本應注意
    機車行車速度，應依速限標誌或標線之規定無速限標誌或標
    線者，行車時速不得超過50公里，以避免危險或交通事故之
    發生，且依當時上開客觀情況，並無不能注意之情事，竟疏
    未注意及此，未遵守車速限制，仍以車速每小時50至70公里
    超速行駛，見狀因避煞不及，致陳家和左側車身與王品淞前
    車頭發生碰撞，雙方人車倒地，陳家和因而受有後背挫傷、
    右上臂挫傷、右手挫傷、左膝挫傷、左肘擦傷挫傷、左側第
    11肋骨骨折等傷害，王品淞則受有右足挫傷及擦傷、右手肘
    挫傷等傷害。
二、案經陳家和、王品淞分別訴由臺北市政府警察局萬華分局報
    告偵辦。
        證據並所犯法條
一、證據：
　㈠被告陳家和於警詢及本署偵查中之供述。
　㈡被告王品淞於警詢及本署偵查中之供述。
　㈢臺北市政府警察局道路交通事故初步分析研判表、臺北市政府
    警察局道路交通事故調查卷宗（含道路交通事故現場圖、調查
    報告表㈠、㈡、補充資料表、當事人登記聯單、談話紀錄表、肇
    事人自首情形紀錄表、照片黏貼紀錄表等）、卷附現場蒐證光
    碟暨影像擷取畫面等。
　㈣被告陳家和提供之新北市立土城醫院診斷證明書。
　㈤被告王品淞提供之臺北市立聯合醫院(和平院區)、日祥中醫
    診所、中山骨科診所之診斷證明書。
二、所犯法條：核被告陳家和、王品淞所為，均係犯刑法第284
    條前段之過失傷害罪嫌。
三、依刑事訴訟法第451條第1項聲請逕以簡易判決處刑。
　　此　致
臺灣臺北地方法院
中　　華　　民　　國　 110　　年　　11　　月　 　2　　日
　　　　　　　　　　　　　　　檢　察　官  劉仕國
本件正本證明與原本無異
中　　華　　民　　國　 110　　年　　11    月　   11　 日
                              書  記  官  陳品聿
附記事項：
本件係依刑事訴訟法簡易程序辦理，法院簡易庭得不傳喚被告、
輔佐人、告訴人、告發人等出庭即以簡易判決處刑；被告、被害
人、告訴人等對於告訴乃論案件如已達成民事和解而要撤回告訴
或對非告訴乃論案件認有受傳喚到庭陳述意見之必要時，請即另
以書狀向簡易法庭陳述或請求傳訊。
附錄本案所犯法條全文
中華民國刑法第284條
因過失傷害人者，處 1 年以下有期徒刑、拘役或 10 萬元以下
罰金；致重傷者，處 3 年以下有期徒刑、拘役或 30 萬元以下
罰金。